【裁判字號】    98,審簡聲抗,3
【裁判日期】    980518
【裁判案由】    停止執行
【裁判全文】
臺灣臺北地方法院民事裁定           98年度審簡聲抗字第3號
抗  告  人  甲○○○○○○
相  對  人  中租迪和股份有限公司
法定代理人  乙○○
上列當事人間停止執行事件，抗告人對於中華民國98年4月13日
本院台北簡易庭98年度北簡聲字第61號裁定提起抗告，本院裁定
如下：
    主  文
抗告駁回。
抗告程序費用新台幣壹仟元由抗告人負擔。
    理  由
一、本件抗告意旨略以：伊自民國85年入伍當兵後因無法適應部
    隊生活而到精神療養院直到停役出院，嗣後於家中療養及依
    親友幫助打零工，幾乎處於無業狀態，是伊從未於民國88年
    4月28日相對人、案外人富開公司及鐳智公司所簽訂之本票
    （下稱系爭本票）上蓋章，且並無能力參與借貸如此大額之
    借貸，原審不察而仍裁定必須提供新台幣（下同）30萬元始
    能停止相對人之強制執行，實屬違法，應予廢棄云云。
二、按，強制執行程序開始後，除法律另有規定外，不停止執行
    。強制執行法第18條第1項定有明文。復按，發票人主張本
    票係偽造、變造者，於前條裁定送達後20日內，得對執票人
    向為裁定之法院提起確認之訴。發票人證明已依前項規定提
    起訴訟時，執行法院應停止強制執行。但得依執票人聲請，
    許其提供相當擔保，繼續強制執行，亦得依發票人聲請，許
    其提供相當擔保，停止強制執行。發票人主張本票債權不存
    在而提起確認之訴不合於第1項之規定者，法院依發票人聲
    請，得許其提供相當並確實之擔保，停止強制執行。非訟事
    件法第195條定有明文。經查：
（一）強制執行法第18條規定停止執行之立法意旨，係為避免相
      對人因強制執行程序進行之結果而受有不可回復之損害。
      故賦予法院於債務人針對執行名義存否提起救濟時後因必
      要之情形，或於債務人提供相當並確實之擔保賠償債權人
      因停止強制執行所受損害時，裁定停止強制執行，至於債
      務人所為救濟程序，實體上有無理由、是否得使執行名義
      失其效力，並非法院於裁定停止執行時應予審酌之事項，
      是以原審依相對人之聲請定相當擔保金額裁定停止執行程
      序，於法尚無不合，抗告人以伊幾乎處於無業狀態，從未
      於系爭本票上蓋章，且並無能力參與借貸如此大額之借貸
      云云，核其內容係關於確認本票債權不存在之訴實體上有
      無理由，並非法院裁定停止執行時所應予審酌之事項，依
      上開說明抗告人此部分之主張並無理由。
（二）本件抗告人以對相對人提起確認本票債權不存在之訴訟為
      由，聲請本院裁定停止台灣板橋地方法院98年度司執字第
      4298號執行事件之強制執行，並提出民事起訴狀影本在卷
      可稽。經查，本件抗告人雖以系爭本票係遭他人偽造為由
      提起確認本票債權不存在之訴，然該本票裁定係為本院88
      年度即製作，抗告人既未能證明其在收受裁定20日內即提
      起確認本票債權不存在之訴，即本院無由依據非訟事件法
      第195條第2項規定無庸命擔保，即裁定停止執行，但得依
      同條第3項規定，酌定相當並確實之擔保後，裁定停止執
      行。又本件相對人所提出之執行名義記載金額為2,933,23
      0元，參考各級法院辦案期限實施要點規定，第一、二審
      簡易程序審判案件之期限分別為10個月、2年，共計2年10
      個月，則兩造間確認本票債權不存在之訴審理期限約2年
      10個月，依抗告人所陳述之事實，本件案件尚非繁複，故
      應於2年間得審結，預估為相對人提起確認本票債權不存
      在之訴獲准停止執行因而致抗告人執行延宕之期間，再以
      本件訴訟標的價額2,933,230元按法定利率年息6％計算約
      為35萬元（即2,933,230×6％×2≒351,988），取其概數
      30 萬元作為相對人因抗告人提起確認本票債權不存在之
      訴因而停止執行致未能即時受償之損害額。是原審雖未載
      明關於停止執行供擔保金額之計算方式，然本院審究其裁
      定命抗告人供擔保停止執行之數額，應屬適法有據。
三、據上論結，本件抗告為無理由。依強制執行法第30條之1、
    民事訴訟法第436條之1第3項、第495條之1第1項、第449條
    第1項、第95條、第78條，裁定如主文。
中    華    民    國    98    年    5    月    18     日
                  民事第六庭審判長法官  劉坤典
                                  法官  陳婷玉
                                  法官  黃柄縉
以上正本係照原本作成
本裁定不得再抗告
中    華    民    國    98    年    5    月    18     日
                                書記官  蔡凱如


司法院資訊處製作；財團法人民間司法改革基金會備份。
